### WILLIAM DOURADO

**DESENVOLVEDOR FRONT-END** 

#### **DADOS PESSOAIS**

#### TELEFONE

16 99263-8182

#### Ε-ΜΔΙΙ

willwow@outlook.com

#### COMPETÊNCIAS

HTML5

CSS/SCSS

JavaScript

**JQuery** 

Twig/Symfony

NuvemShop Plataform

Git

React JS

#### IDIOMAS

Inglês

 $\bullet$   $\bullet$   $\bullet$   $\circ$ 

#### **REDES SOCIAIS**

<u>Github</u>

<u>LinkedIn</u>

Code Wars

#### **PERFIL**

Trabalhando nas mais diversas áreas da tecnologia há 9 anos, tendo realizado atividades no Instituto de Pesquisa Tecnológica do Estado de São Paulo, suporte para aplicações web, desenvolvimento de landing pages, templates e lojas para plataformas de e-commerce.

#### EXPERIÊNCIA PROFISSIONAL

#### Desenvolvedor Front-End, Agência Eva Commerce

Jul 2020 — Presente

- Desenvolvimento de aplicações, páginas e templates responsivos na área de e-commerce.
- Auxilio técnico para crescimento profissional de jovens desenvolvedores na equipe.

#### Estágiario, SIKONI TECNOLOGIA (Contako)

Ago 2019 — Mar 2020

- · Prototipagem de telas.
- · Desenvolvimento front-end.
- · Suporte ao cliente.

# Assistente de Pesquisa, IPT – INSTITUTO DE PESQUISAS TECNOLOGICAS DO ESTADO DE SÃO PAULO

Mar 2015 — Mar 2019

- Realizar ensaios laboratoriais, manutenção e instalação de equipamentos de laboratório (eletroeletrônicos e pneumáticos).
- Auxiliar na elaboração de orçamentos e relatórios. Apoio à preparação e acompanhamento de auditorias técnicas internas e externas.
- · Elaboração de planilhas eletrônicas.

# Estagiário, IPT – INSTITUTO DE PESQUISAS TECNOLOGICAS DO ESTADO DE SÃO PAULO

Nov 2013 — Dez 2014

- Conhecer e aplicar normas técnicas referentes a ensaios de controle de qualidade em couros, calçados, EPIs e materiais afins.
- · Auxiliar na realização de ensaios laboratoriais.
- · Preencher controles diversos.
- Auxiliar na manutenção e instalação de equipamentos de laboratório, eletroeletrônicos e pneumáticos.

#### FORMAÇÃO ACADÊMICA

### Graduação em Analise e Desenvolvimento de Sistemas, Fatec Franca - Dr. Thomas Novelino

Mar 2018 — Dez 2020

## Técnico em Mecatrônica, ETEC Julio Cardoso - Industrial

Franca

Franca

Fev 2013 — Dez 2014